【裁判字號】    95,交聲,540
【裁判日期】    950921
【裁判案由】    聲明異議
【裁判全文】
臺灣高雄地方法院交通事件裁定         95年度交聲字第540號
原處分機關  交通部公路總局高雄區監理所旗山監理站
異  議  人  甲○○
上列異議人因違反道路交通管理處罰條例案件，對於交通部公路
總局高雄區監理所旗山監理站民國95年7 月31日所為之處分（原
處分案號：旗監違字第裁85－BC0000000 號），聲明異議，本院
裁定如下：
    主  文
異議駁回。
    理  由
一、異議意旨略以：異議人於民國95年7 月接獲所有車牌號碼為
    VS-8219 號自用小貨車之車輛定期檢驗通知單，遵期前往辦
    理車輛定檢，始發現異議人上揭車輛曾於95年3 月11日下午
    6 時3 分許，在高雄市○○路○○路口附近，因不遵守道路
    交通標線指示，而違反道路交通管理處罰條例第60條第2 項
    第3 款之規定為警舉發之事實，原處分機關亦於95年7 月31
    日裁罰異議人新臺幣（下同）1800元之罰鍰。然異議人從未
    揭獲上揭違規之舉發通知單，直至車輛定檢始知為警舉發違
    規之事實，顯見原處分機關並未依法通知異議人違規之事實
    ，其處分自不合法，爰聲明異議，請求撤銷原處分，另為異
    議人不罰之諭知。
二、
(一)按對於違反道路交通管理處罰條例之行為，應按其違反條款
    規定之受處罰對象，填製舉發違反道路交通管理事件通知單
    （以下簡稱舉發通知單），並於被通知人欄予以勾記，逕行
    舉發者，應按已查明之資料填註車牌號碼、車輛種類、車主
    姓名或地址，並於通知單上方空白處加註逕行舉發之文字後
    ，由舉發機關送達被通知人。又違反道路交通管理事件行為
    人，未依規定自動繳納罰鍰，或未依規定到案聽候裁決，處
    罰機關應於2 個月內依標準表逕行裁決之；而違反本條例行
    為之處罰，處罰機關於裁決前，應給予違規行為人陳述之機
    會，違反道路交通管理事件統一裁罰標準及處理細則第11條
    1 項第3 款、第44條第1 項、第40條前段分別定有明文。準
    此，異議人如有違規行為，舉發單位逕行舉發時，應查明車
    主之姓名、住址，並將通知書送達，使受處分人有答辯之機
    會，而處罰機關於受處分人受通知而逾期不到者始得逕行裁
    決。
(二)次按「處理違反道路交通管理事件，有關文書送達之程序，
    依行政程序法之規定。」此為違反道路交通管理事件統一裁
    罰標準及處理細則第5 條所明定。又行政程序法第74條規定
    ：「送達，不能依前2 條規定為之者，得將文書寄存送達地
    之地方自治或警察機關，並作送達通知書兩份，1 份黏貼於
    應受送達人住居所、事務所、營業所或其就業處所門首，另
    1 份交由鄰居轉交或置於該送達處所信箱或其他適當位置，
    以為送達。前項情形，由郵政機關為送達者，得將文書寄存
    於送達地之郵政機關。寄存機關自收受寄存文書之日起，應
    保存3 個月」，是舉發機關應依行政程序法之規定，送達交
    通違規舉發單。
三、經查：本件舉發通知單，係由原舉發單位即高雄市政府警察
    局交通大隊，於95年4 月6 日以掛號郵務方式寄送至受處分
    人位於高雄縣大樹鄉○○路61號住所，郵務人員因未晤受送
    達人或同居人，遂於95年4 月11日將該舉發通知單寄存於應
    受送達地之郵政機關即大樹郵局，並作送達通知書2 份，1
    份黏貼於受處分人上址門首，另1 份置於該送達處所信箱或
    其他適當位置，以為送達。又受處分人逾期未繳罰鍰，原處
    分機關即高雄市政府交通事件裁決中心遂裁處罰鍰1800元等
    情，有高雄市政府警察局交通警察大隊95年7 月14日高市警
    交三字第0950012725號函暨所附送達證書影本及採證照片、
    交通部公路總局高雄區監理所旗山監理站95年7 月31日旗監
    違字第裁85-BC0000000號違反道路交通事管理事件裁決書、
    送達證書影本等在卷可稽，原舉發單位依受處分人戶籍地址
    掛號郵寄送達該舉發通知單，核諸上開寄存送達程序，依法
    即無不合。異議人雖辯稱：郵政機關未將該舉發通知單黏貼
    於其戶籍地址門首云云，並以該送達證書上未見郵政機關於
    「1 份黏貼於應受送達人住居所、事務所、營業所或其就業
    處所門首」之欄位上勾選，顯見該舉發通知單並未貼於門首
    等為其論據。惟查，異議人所辯稱之「1 份黏貼於應受送達
    人住居所、事務所、營業所或其就業處所門首」前，並未有
    何空白欄位足供郵政機關勾選以確認其已貼於門首，是異議
    人所辯，顯有誤會，衡以郵政機關係經常對外處理大量郵務
    之送達機關，有一定監督機制，所為送達郵件業務程序應係
    客觀而難以作假，且郵政機關與異議人當無嫌隙，亦不至憑
    空捏造上開送達經過，故異議人辯稱：郵政機關未將該舉發
    通知單黏貼於其戶籍地址門首云云，尚難憑取。從而，異議
    人交通違規逾應到案日期而未到案，亦未於期限內自動繳納
    罰鍰，原處分機關據以於95年7 月31日依違反道路交通管理
    事件統一裁罰基準表之規定，裁處汽車所有人即異議人罰鍰
    1800元，自屬適法有據，則本件異議為無理由，應予駁回。
四、據上論斷，應依道路交通案件處理法第18條，裁定如主文。
中    華    民    國    95    年    9     月    21    日
                      交通法庭  法  官  王俊彥
如不服本裁定，應於收受送達後5 日內向本院提出抗告狀。
以上正本證明與原本無異。
中    華    民    國    95    年    9     月    26    日
                                書記官  鄭永媚


司法院資訊處製作；財團法人民間司法改革基金會備份。
